---
title: "Readme"
author: "Grupo_05"
date: "10/9/2021"
output: github_document
---

**Integrantes del Grupo-05**


***BACA QUIÑONEZ, Pedro***

***COSIOS LEONA, Jose (17160182)***

***ESQUIVEL GUILLERMO, Antoni (17160183)***

***GARRO DOROTEO, Jamir (17160185)***

***RIVERA REAÑO, Ricardo (17160037)***



# ANALISIS EXPLORATORIO

**Primero Cargamos las librerias**
```{r message=FALSE, warning=FALSE}
library(PerformanceAnalytics)
library(GGally)
library(lattice)
library(cptcity)
library(psych)
library(readxl)
library(mice)
library(VIM)
library(tidyverse)
library(dplyr)
library(factoextra)
library(NbClust)
library(ade4)
library(factoextra)
library(corrplot)
library(rgl)
library(NbClust)
library(LICORS)
library(clusterSim)
library(clValid)
```



## Análisis EDA

**Leemos los datos**
```{r}
data <- read_xls("Mundial.xls") %>% 
  dplyr::select(-Paises, -Casos, -Poblacion, -Death, -vel)
head(data)
```

**Vemos si tiene Missin Value**

```{r}
mice::md.pattern(data, rotate.names = TRUE)
```

**Estandarizamos con Scale**

```{r}
scale_data <- scale(data)
```

**Hallamos su covarianza**
```{r}
cor(scale_data)
```
**Hallamos su covarianza**
```{r}
cov <- cov(scale_data)
diag(cov) %>% sum()
```


**Justificamos las variables con grafica**

```{r}
chart.Correlation(scale_data, histogram = T, pch = 20)
```

```{r, message=FALSE}
ggpairs(as.data.frame(scale_data))
```

```{r, message=FALSE}
mtx <- cor(scale_data)
levelplot(
  mtx,
  col.regions =
    cpt(
      pal = "cb_div_RdBu_11", n = 100, rev = F
    )
)
```

## Análisis PCA

```{r}
pca <-
  dudi.pca(
    scale_data,
    scale = F, scannf = F,
    nf = ncol(scale_data)
  )

summary(pca)
```
**Valores Propios**

```{r}
pca$eig
sum(pca$eig)
```

**Vectores propios**

```{r}
pca$c1
```

**Scree Plot**

```{r}
fviz_eig(pca, addlabels = T)
```

**correlaciones entre variables y Componentes**

```{r}
pca$co
```

**grafica de correlacione entre variables y Componentes**

```{r}
levelplot(
  as.matrix(pca$co),
  col.regions =
    cpt(
      pal = "cb_div_RdBu_11", n = 100, rev = F
    )
)

```

**Contribucion de las variables a los componentes**

```{r}
contrib <- as.matrix(pca$co * pca$co)
head(contrib)
```


**Contribucion de las variables a los componentes**

```{r}
corrplot(contrib, is.corr = F)
```

**Obteniendo los Score O Puntuaciones**

```{r, warning=FALSE}
as.tibble(scale_data)
head(pca$li)
dim(pca$li)
result <-
  as.tibble(pca$li) %>%
  dplyr::select(sprintf("Axis%1$s", 1:3))

```


## Análisis Claster


**calculo de las distancias**

```{r}
distancia <- dist(scale(result), method = "euclidean")
as.matrix(distancia) %>% dim()
cluster::daisy(result, metric = "euclidean")
```

**metodo jerarquico, mediante enlace ward**

```{r}
hmodel <- hclust(distancia, method = "ward.D")
plot(hmodel)
```


**proceso de agrupamiento indicando distancias**

```{r}
hmodel$height
plot(hmodel$height, type = "p")
lines(hmodel$height)
(hmodel$height)[18]
```

**k clusters**

```{r}
plot(hmodel)
output <- cutree(hmodel, k = 3)
length(output)
table(output)

dplyr::bind_cols(scale(result), cluster = output)

```


**k clusters**

```{r}
dist2 <- as.matrix(distancia)
heatmap(dist2)
```

**boxplote, caracterizacion de clusters**

```{r}
data2 <- dplyr::mutate(as.data.frame(scale(result)), cluster = output)
boxplot(
  data2$Axis1 ~ data2$cluster,
  col = c("blue", "red", "green")
)

boxplot(
  data2$Axis2 ~ data2$cluster,
  col = c("blue", "red", "green")
)
```

## k-means

**gráficas**

```{r}
set.seed(2021)
factoextra::fviz_nbclust(
  result, kmeans, method = "silhouette",
  k.max = 20
)
```

```{r}
set.seed(2021)
factoextra::fviz_nbclust(
  result, kmeans, method = "wss",
  k.max = 20
)

```

```{r, message=FALSE, warning=FALSE}
nb <-  
  NbClust::NbClust(
    as.matrix(result), diss = NULL, distance = "euclidean",     
    min.nc = 2, max.nc = 20, method = "kmeans", index = "all"
    )
factoextra::fviz_nbclust(nb)
```

**k-means**
```{r}
set.seed(2021)
model <-
  kmeans(
    x = result, centers = 4, iter.max = 200,
    nstart = 200, algorithm = "Hartigan-Wong",
    trace = F
  )
```


**Suma de cuadrados Interclaster**

```{r}
model$withinss
model$tot.withinss
```

**valores de silueta**


```{r}
sil <- cluster::silhouette(model$cluster, dist(result))
class(sil)
head(sil)

factoextra::fviz_silhouette(sil) +
  coord_flip() +
  theme_bw()
```


**k-means++**
```{r}
set.seed(2021)

model_02 <-
  LICORS::kmeanspp(
    data = result, k = 4,
    start = "random", iter.max = 100,
    nstart = 100, algorithm = "Hartigan-Wong",
    trace = 0
  )
```


**Validacion **

**Indice_Davis_Boulding**
```{r}
grupo <- model_02$cluster
index <- clusterSim::index.DB(result, grupo, centrotypes = "centroids")
index$DB
```
**Indice de Dum**

```{r}
clValid::dunn(Data = result, clusters = grupo, distance = NULL)
```






